【裁判字號】    95,訴,332
【裁判日期】    950616
【裁判案由】    偽造文書等
【裁判全文】
臺灣嘉義地方法院刑事判決               95年度訴字第332號
聲  請  人  臺灣嘉義地方法院檢察署檢察官
被      告  乙○○
選任辯護人  黃曜春律師
上列被告因偽造文書案件，經檢察官提起公訴（94年度偵緝字第
60號）及移送併辦 (94年度偵字第1891號)，被告於審理中自白
犯罪，經合議庭裁定行簡式審判程序，本院判決如下：
    主  文
乙○○共同連續行使偽造私文書，足以生損害於他人，處有期徒
刑陸月，如易科罰金，以參佰元折算壹日。偽造「丙○○」署押
壹枚、偽造「甲○○」之身分證壹張、偽刻「甲○○」印章壹枚
、補領國民身分證申請書上偽造「甲○○」署押貳枚、偽造「甲○○」印文貳枚及「王春林」相片壹張、併案意旨書附表一備註
欄之「甲○○」署押伍枚、附表二簽帳單偽造「甲○○」署押拾
貳枚、行動電話申請書貳張上偽造「甲○○」署押貳枚、貸款申
請書、貸款借據暨動產抵押契約書上偽造「甲○○」署押貳枚、
偽造「甲○○」印文參枚均沒收。
    事實及理由
一、認定犯罪事實所憑之証據及理由：
    本案犯罪事實及証據引用附件檢察官起訴書及併案意旨書之
    記載。惟起訴書事實欄增加「足以生損害於他人」、「持現
    金卡連續於自動付款機預借現金」。併案意旨書第2頁第8行
    「盜用盜刻之『甲○○』印章印文」等字刪除；併案意旨書
    第2頁簽帳單修正為一式3聯，偽造「甲○○」之署押計12
    枚；第4頁第6行「偽簽甲○○之署名」，修正為「偽簽甲○○之署名2枚」，同行蓋用印章4枚，修正為盜用印文3枚。
二、論罪科刑之理由：
(一)起訴部分：被告乙○○於申請書偽簽丙○○署押，而偽造文
    書，並持之行使，取得現金卡及持前揭現金卡連續於自動付
    款機預借現金之行為，係犯刑法第216條、第210條之行使偽
    造私文書、第339條第1項之詐欺取財罪及第339條之2第1項
    之利用自動付款設備詐欺財物罪。而被告偽造署押及偽造私
    文書之低度行為，為行使偽造私文書之高度行為所吸收，不
    另論罪。所為行使偽造私文書罪、詐欺取財罪及利用自動付
    款設備詐欺財物罪，有方法結果之牽連關係，應從一重行使
    偽造私文書罪處斷。
三、併案部分：(一)93 年4月8日於補領國民身分証申請書偽簽
    甲○○姓名1枚、盜用前盜刻之甲○○印文2枚，申請國民身
    分証，主管機關嗣核發身分証及於公文書登記之行為，係犯
    刑法第216條、第212條行使偽造特種文書罪及同法第214條
    使公務員登載不實罪。而被告偽造印章、印文、署押及及利
    用主管機關偽造特種文書之間接正犯等低度行為，為行使偽
    造特種文書之高度行為所吸收，不另論罪。所為行使偽造特
    種文書與使公務員登載不實罪有方法結果之牽連關係，應從
    一重使公務員登載不實罪論處。(二)併案意旨書附表一所示
    之申請書偽簽「甲○○」之簽名，申請信用卡及現金卡之行
    為 (其中編號1未核卡)，係犯刑法第216條、第210條之行使
    偽造私文書、第339條第1項之詐欺取財、第339條第3項、第
    1項之詐欺取財未遂等罪。而被告偽造署押及偽造私文書之
    低度行為，為行使偽造私文書之高度行為所吸收，不另論罪
    。被告所為數行為，時間緊接，所犯行使偽造私文書罪及詐
    欺取財罪之罪名均相同，顯均係出於概括之犯意為之，均為
    連續犯，爰均依刑法第56條之規定論以一罪，並依法加重其
    刑。所為行使偽造私文書罪及詐欺取財罪，有方法結果之牽
    連關係，應從一重行使偽造私文書罪處斷。(三)併案意旨書
    附表二所示被告於信用卡背面簽名，嗣持之行使之行為。按
    被告於信用卡背面簽名欄簽名，足以表示信用卡之簽名者於
    信用卡有效期限內有權使用該信用卡之辨識及證明，性質上
    係屬刑法第210條之私文書。故被告於信用卡背面持卡人簽
    名欄偽簽甲○○署名後，復持之至特約商店消費而行使，係
    犯刑法第216條、第210條之行使偽造私文書罪，而被告偽造
    署押及偽造私文書之低度行為，為行使偽造私文書之高度行
    為所吸收，不另論罪。被告所為數行為，時間緊接，所犯罪
    名相同，顯係出於概括之犯意為之，為連續犯，爰依刑法第
    56條之規定論以一罪，並依法加重其刑。又被告盜刷信用卡
    ，並於簽帳單簽名，致不知情之特約店員陷於錯誤，如數交
    付商品或服務之行為，係犯刑法第216條、第210條之行使偽
    造私文書、第339條第1項及第2項詐欺取財及詐欺得利等罪
    。而被告偽造署押及偽造私文書之低度行為，為行使偽造私
    文書之高度行為所吸收，不另論罪。被告所為數行為，時間
    緊接，所犯罪名相同，顯係出於概括犯意為之，為連續犯，
    爰依刑法第56條之規定論以一罪，並依法加重其刑。所為行
    使偽造私文書罪、詐欺取財罪及詐欺得利罪，有方法結果之
    牽連關係，應從一重行使偽造私文書罪處斷。(四)併案意旨
    書附表三被告另持現金卡連續於自動付款機預借現金部分之
    行為，核其所為係犯刑法第339條之2第1項之利用自動付款
    設備詐欺財物罪。被告所為數行為，時間緊接，所犯罪名相
    同，顯係出於概括之犯意為之，為連續犯，爰依刑法第56條
    之規定論以一罪，並依法加重其刑。(五)93 年4月9日在萬
    泰通訊行，於行動電話申請書偽簽甲○○署押2枚，並行使
    偽造之身分証，而申請2門號，取得2張SIM卡等情，核被告
    所為係觸犯刑法第216條、第210條、第212條之行使偽造私
    文書及行使偽造特種文書罪、第339條第1項詐欺取財罪。而
    被告偽造署押及偽造私文書之低度行為，為行使偽造私文書
    之高度行為所吸收，不另論罪。所犯3罪有方法結果之牽連
    關係，應從一重行使偽造私文書罪處斷。(六)93 年6月3日
    被告以甲○○名義購得車輛後以該車輛設定動產擔保抵押，
    而向遠東國際商業銀行貸得39萬元部分，係犯刑法第216條
    、第210條、第212條之行使偽造私文書及行使偽造特種文書
    罪、第339條第1項詐欺取財罪。而被告偽造署押及偽造私文
    書之低度行為，為行使偽造私文書之高度行為所吸收，不另
    論罪。所犯3罪有方法結果之牽連關係，應從一重行使偽造
    私文書罪處斷。綜上，被告所為 (二)至 (六)之行使偽造私
    文書罪，時間緊接，所犯罪名相同，顯係出於概括犯意為之
    ，為連續犯，爰依刑法第56條之規定論以一罪，並依法加重
    其刑。而行使偽造私文書罪與 (一)使公務員登載不實罪，
    有方法結果之牽連關係，應從一重論以行使偽造私文書罪。
    而被告對於前開犯行與王春林等人有犯意聯絡及行為分擔，
    均為共同正犯。
四、被告所犯起訴事實與併案部分之行使偽造私文書罪，時間緊
    接，所犯罪名相同，顯係出於概括犯意為之，為連續犯，爰
    依刑法第56條之規定論以一罪，並依法加重其刑。
五、公訴意旨雖未敘及被告併案之犯行，惟此部分犯行與起訴部
    分之犯行有裁判上一罪關係，為起訴效力所及，本院自應併
    予審究，附此敘明。
六、審酌被告以偽造身分證、行使偽造文書等方式申請信用卡、
    現金卡後，持之盜刷及盜領現金，以詐取財物等犯行，其行
    為嚴重危及金融秩序，惟考量被告於犯後已坦承犯行，願捐
    款予慈善團體等一切情狀，量處如主文所示之刑。
七、偽造「丙○○」署押1枚、偽刻「甲○○」印章1枚、補領國
    民身分證申請書偽造「甲○○」署押2枚、偽造「甲○○」
    印文2枚、併案意旨書附表一備註欄之「甲○○」署押5枚、
    附表二簽帳單偽造「甲○○」署押12枚、行動電話申請書二
    張上偽造「甲○○」署押2枚、貸款申請書、貸款借據暨動
    產抵押契約書上偽造「甲○○」署押2枚、偽造「甲○○」
    印文3枚，應均依刑法第219條沒收，而偽造之「甲○○」之
    身分證及「王春林」相片1張應依刑法第38條第1項第2款沒
    收。
八、依刑事訴訟法第299條第1項前段、第273條之1第1項、第310
    條之2、第454條第2項，刑法第28條、第56條、第214條、第
    212條、第216條、第210條、第220條、第339條第1項、第2
    項、第339條之2第1項、第55條、第219條、第38條第1項第2
    款、第41條第1項前段，罰金罰鍰提高標準條例第1條前段、
    第2條，判決如主文。
中    華    民    國    95    年    6      月  16    日
                刑事第二庭  法  官  黃義成
右正本證明與原本無異。
如不服本判決，應於判決送達後10日內，向本院提出上訴狀。
中    華    民    國    95    年    6      月  16    日
                            書記官  侯麗茹
附錄本案論罪科刑法條全文
刑法第210條：
變造私文書，足以生損害於公眾或他人者，處5年以下有期徒刑
。
刑法第216條：
行使第210條至第215條之文書者，依偽造、變造文書或登載不實
事項或使登載不實事項之規定處斷。
刑法第214條：
明知為不實之事項，而使公務員登載於職務上所掌之公文書，足
以生損害於公眾或他人者，處3年以下有期徒刑、拘役或5百元以
下罰金。
刑法第212條：
偽造、變造護照、旅券、免許證、特許證及關於品行、能力服務
或其他相類之證書、介紹書，足以生損害於公眾或他人者，處1
年以下有期徒刑、拘役或300元以下罰金。
刑法第339條：
意圖為自己或第三人不法之所有，以詐術使人將本人或第三人之
物交付者，處5年以下有期徒刑、拘役或科或併科1000元以下罰
。以前項方法得財產上不法之利益或使第三人得之者，亦同。前
二項之未遂犯罰之。
刑法第339-2條：
意圖為自己或第三人不法之所有，以不正方法由自動付款設備取
得他人之物者，處三年以下有期徒刑、拘役或一萬元以下罰金。
以前項方法得財產上不法之利益或使第三人得之者，亦同。


司法院資訊處製作；財團法人民間司法改革基金會備份。
